【裁判字號】    97,訴,1296
【裁判日期】    971110
【裁判案由】    違反毒品危害防制條例
【裁判全文】
臺灣屏東地方法院刑事判決              97年度訴字第1296號
公  訴  人  臺灣屏東地方法院檢察署檢察官
被      告  甲○○
                    （現在臺灣屏東監獄竹田分監執行中）
上列被告因違反毒品危害防制條例案件，經檢察官提起公訴（97
年度毒偵字第1629號），被告於本院準備程序進行中，就被訴事
實為有罪之陳述，經本院告知簡式審判程序意旨，並聽取當事人
之意見後，本院合議庭裁定由受命法官獨任依簡式審判程序審理
，判決如下：
     主  文
甲○○施用第一級毒品，累犯，處有期徒刑壹年肆月。又施用第
二級毒品，累犯，處有期徒刑玖月。應執行有期徒刑壹年玖月。
     事  實
一、甲○○曾於民國88年間，因施用毒品案件，經臺灣高雄地方
    法院裁定送觀察勒戒後，因認無繼續施用毒品傾向，而於89
    年1 月28日釋放，並經臺灣高雄地方法院檢察署檢察官以88
    年度毒偵字第3263號為不起訴處分確定。又因竊盜案件，於
    92 年2月20日經本院以91年度訴字第750 號判處有期徒刑10
    月確定；另因施用毒品案件，經臺灣屏東地方法院檢察署檢
    察官以91年度毒偵字第1583號提起公訴併聲請本院裁定送強
    制戒治，強制戒治部分於93年1 月9 日因法律修正而終結戒
    治程序，起訴部分則經本院以92年度訴字第128 號判處應執
    行有期徒刑10月，並與上開竊盜案件所判處之有期徒刑10月
    ，合併定應執行有期徒刑1 年8 月確定，於92年9 月22日入
    監服刑，於93年12月13日假釋出監並付保護管束，迄94年4
    月19日假釋期滿，視為已執行完畢。又於94年間，因竊盜等
    案件，於94年12月30日經本院以94年度易字第673 號判處應
    執行有期徒刑1 年6 月確定；又於94年間，因違反毒品危害
    防制條例等案件，經臺灣高等法院高雄分院以95年度上訴字
    第1806號判處應執行有期徒刑1 年7 月確定；上開毒品、竊
    盜等案件，經減刑後合併定應執行有期徒刑1 年6 月確定，
    並於96年7 月17日執行完畢。
二、詎甲○○不知悔改，明知海洛因、甲基安非他命業經公告列
    為毒品危害防制條例之第一級、第二級毒品，不得非法持有
    、施用，竟基於施用第一級毒品之犯意，於97年4 月19日某
    時，在屏東縣內埔鄉○○村○○路24號住處內，以將海洛因
    摻水置入所有之針筒（未扣案）後注射血管之方式，施用第
    一級毒品海洛因1 次。另基於施用第二級毒品之犯意，於97
    年4 月19日某時，在上址住處內，以將甲基安非他命放入所
    有之玻璃球（未扣案）內燒烤後吸食其煙霧之方式，施用第
    二級甲基安非他命1 次；嗣於97年4 月25日2 時許，在屏東
    縣內埔鄉○○村○○路138 號附近，因另涉竊盜罪嫌為警查
    獲後，經其同意採尿送驗結果，呈現可待因、嗎啡及甲基安
    非他命陽性反應，而查悉上情。
三、案經屏東縣政府警察局內埔分局報告臺灣屏東地方法院檢察
    署檢察官偵查起訴。
    理  由
一、本件被告甲○○所犯均係死刑、無期徒刑或最輕本刑為3 年
    以上有期徒刑以外之罪，亦非屬臺灣高等法院管轄第一審之
    案件，其於準備程序中就被訴事實為有罪之陳述，經本院告
    知簡式審判程序之旨，並聽取當事人意見後，經本院合議庭
    依刑事訴訟法第273 條之1 第1 項規定裁定由受命法官獨任
    進行簡式審判程序。又簡式審判程序之證據調查，依刑事訴
    訟法第273 條之2 規定，不受同法第159 條第1 項審判外陳
    述排除之限制；再被告對於卷內各項證據亦不爭執證據能力
    ，復無事證顯示有何違法取得或類此瑕疵之情，故卷內所列
    各項證據，自得作為證據，合先敘明。
二、訊據被告甲○○對於上揭時、地，其分別施用第一級毒品海
    洛因、第二級毒品甲基安非他命之事實，均坦承不諱，又被
    告於97年4 月25日為警採集之尿液送驗結果，亦呈可待因、
    嗎啡及甲基安非他命陽性反應，有臺灣檢驗科技股份有限公
    司於97年5 月19日出具之濫用藥物尿液檢驗報告、屏東縣政
    府警察局內埔分局真實姓名代號對照表各1 紙附卷可稽（見
    警卷第7-8 頁）。是認被告上開任意性自白，核與事實相符
    ，堪以採信。從而，本件事證已臻明確，被告犯行均洵堪認
    定，應依法論科。
三、按毒品危害防制條例就施用毒品者，只於「初犯」及「5 年
    後再犯」兩種情形有其追訴條件之限制，即須於初犯經觀察
    勒戒或強制戒治釋放後，5 年內均無施用毒品之行為，始能
    認其前所實施之觀察勒戒或強制戒治已足遮斷毒癮，而得於
    5 年後再犯時，再適用初犯之規定，重行觀察勒戒程序。倘
    5 年內已經再犯，被依法追訴處罰，縱其第3 次或第3 次以
    上施用毒品之時間在初犯釋放5 年以後，即與「5 年後再犯
    」之情形有別，且因已於「5 年內再犯」，顯見其再犯率甚
    高，原實施觀察勒戒或強制戒治，已無法收其實效，而無5
    年遮斷效之存在，自無再經觀察勒戒及強制戒治之必要，得
    逕行追訴處罰（最高法院96年度台非字第256 號、95年度台
    非字第271 號判決及最高法院95年度第7 次刑事庭會議決議
    參照）。經查，本件被告前於88年間，因施用毒品，初次受
    觀察勒戒執行完畢，即於91、94年間，經施以強制戒治及因
    施用毒品遭判處徒刑，有其前案紀錄表及刑案資料查註紀錄
    表各1 份可考。依前開說明，足認原實施之觀察勒戒或強制
    戒治，已無法收其實效，即無再經觀察勒戒及強制戒治之必
    要，得逕行追訴處罰。
四、按海洛因、甲基安非他命，分別係毒品危害防制條例所定之
    第一級、第二級毒品。核被告所為，係犯毒品危害防制條例
    第10條第1 項之施用第一級毒品罪及同條第2 項之施用第二
    級毒品罪。又被告持有第一級、第二級毒品之行為分別為施
    用第一級、第二級毒品之犯行所吸收，不另論罪。其所犯上
    開2 罪，犯意各別，行為互殊，應分論併罰。又被告前有如
    事實欄所示之科刑及執行情形，有其前案紀錄表及刑案資料
    查註紀錄表各1 份可考，其於徒刑執行完畢後，5 年內再犯
    本件有期徒刑之各罪，為累犯，均應依法加重其刑。爰審酌
    被告前經法院裁定送觀察勒戒、強制戒治及因施用毒品判處
    徒刑，仍不知悔改、警惕，猶繼續施用毒品，併同有施用兩
    種毒品之情，本不宜寬貸，惟念此乃自戕行為、被告犯後已
    坦承悔悟，及其智識程度、素行等一切情狀，分別量處如主
    文所示之刑，並定其應執行之刑，以示懲儆。
五、末查，上開被告所有供其犯本件施用第一級毒品罪所用之注
    射針筒及施用第二級毒品所用之玻璃球，均未扣案，且在本
    件查獲前已遭被告丟棄而滅失乙節，業經被告於本院審理中
    供述明確在卷，是已無沒收之必要，爰不宣告沒收，併此敘
    明。
據上論斷，應依刑事訴訟法第273 條之1 第1 項、第299 條第1
項前段，毒品危害防制條例第10條第1 項、第2 項，刑法第11條
前段、第47條第1 項、第51條第5 款，判決如主文。
本案經檢察官許大偉到庭執行職務。
中    華    民    國    97    年    11    月    10    日
                  刑事第四庭  法  官  江振源
以上正本證明與原本無異。
如不服本判決，應於判決送達後10日內向本院提出上訴狀（應附
繕本），其未敘述上訴理由者，應於上訴期間屆滿後20日內補提
理由書狀於本院，上訴於臺灣高等法院高雄分院。
中    華    民    國    97    年    11    月    11    日
                              書記官  潘豐益
附錄本判決論罪科刑法條：
毒品危害防制條例第10條
施用第一級毒品者，處6月以上5年以下有期徒刑。
施用第二級毒品者，處3年以下有期徒刑。


司法院資訊處製作；財團法人民間司法改革基金會備份。
